Sheron Marciliana Lopes de Castro Alves

Rua Jannart Moutinho Ribeiro, 183, Pindamonhangaba - SP (12) 99105.1884 sheronlopes9@hotmail.com

OBJETIVO

Analista de Suporte | Analista de Infraestrutura | Tecnologia da Informação

RESUMO

Com mais de 10 anos de experiencia na área de Tecnologia da Informação, com Pós Graduação em Gestão de T.I. e Especialização em Segurança da Informação, acredito que minha experiencia profissional possa contribuir para o crescimento da empresa. Nos últimos anos venho atuando como Coordenadora de Suporte, sendo responsável por toda a parte de suporte aos usuários finais, implantações, análises de melhorias, responsável por implantar e gerenciar as regras de antivírus da empresa, entre outras atividades.

EXPERIÊNCIA

Coordenadora de Suporte | SADESUL Projetos e Construções 01/2011 - 03/2023

Alocar e gerenciar recursos humanos e tecnológicos para cumprimento das normas e padrões internos;

Estabelecer em conjunto com a gerência de infraestrutura as políticas de segurança da informação;

Estabelecer os acordos de níveis de serviços (SLA) para atender as expectativas do negócio;

Implantar as políticas de segurança da informação tanto no escritório central, quanto nos canteiros de obras da empresa;

Registrar incidentes de segurança e acompanhar o cumprimento dos prazos de resolução;

Monitorar e propor melhorias nos planos de contingência dos serviços críticos; Gerir a prestação de serviços terceirizados;

Homologar os equipamentos relacionados aos serviços de T.I.;

Prover suporte técnico de nível II e III, garantindo alta disponibilidade e performance das plataformas;

Atuar como facilitador das rotinas e processos administrativos, encontrando maneiras de desenvolver soluções que deem mais autonomia aos usuários finais; Prover suporte na plataforma Microsoft office, auxiliando os usuários na execução das tarefas do dia a dia;

Criar e manter atualizados os procedimentos técnicos, manter atualizada a base de conhecimento: Acompanhar a revisão e atualização dos procedimentos operacionais (documentos), pesquisando novas soluções, analisando criticamente os processos e propondo melhorias;

Participar da avaliação de impacto de novas tecnologias e da definição de padrões de segurança da informação;

Avaliar os indicadores de ocorrências e propor melhorias;

Efetuar a gestão e aquisição de linhas de telefonia fixa e móvel;

Gerir os ativos de responsabilidade de T.I. e realizar a cobrança do aluguel interno:

Responsável pela formação técnica e repasse de conhecimentos aos analistas. Responsável pela validação técnica das atividades desempenhadas pelos analistas. Auxiliar de Informática | Chemarauto Veículos 09/2008 - 12/2010

Responsável pela manutenção dos equipamentos de informática.

Suporte ao usuário final, local e remoto no software de gestão SERCON e SPRESS.

Analise de necessidade, cotação e compra de equipamentos e suprimentos de informática.

Gerenciamento de contratos de locação de equipamentos de informática.

Gerenciamento de backup e testes de desastre.

Responsável pela infraestrutura de redes.

FORMAÇÃO

SENAC — Serviço Nacional de Aprendizagem Comercial 08/2018

Pós-Graduação - Especialização em Segurança da Informação

SENAC — Serviço Nacional de Aprendizagem Comercial 08/2015

Pós-Graduação – Gestão e Governança da Tecnologia da Informação

FATEC - Faculdade de Tecnologia de Guaratinguetá 12/2010

Tecnologia da Informação com ênfase em Banco de Dados

CURSOS

Green Tecnologia

01/2023 - 40 horas

Microsoft MS-100: Microsoft 365 Identity and Services

KaSolution

03/2022 - 40 horas

Windows Server 2019 Administration (WS-011)

FIAP

08/2022 - 20 horas

Gestão de Infraestrutura de T.I.

FIAP

03/2022 - 120 horas

Cybersecurity

KaSolution

10/2021 - 8 horas

Power Platform Fundamentals (PL-900)

Green Tecnologia

11/2020 - 8 horas

AZ900 - Microsoft Azure Fundamentals

C) N H E C I M E N T O S
	Inglês – leitura intermediaria, conversação básica - Cursando
	Plataforma Microsoft Office 2007, 2010, 2013, 2016, 2019 e 2021.
	Windows Vista, 7, 8, 10 e 11.
	ERP Dynamics AX 2009
	QNAP TS212 e Synology DS918
	Bitdefender Gravityzone
	Centro de Administração Office 365
	SharePoint Online
	Exchange Online
	OneDrive
П	Active Directory Server